臺灣士林地方法院民事簡易判決
                                  110年度士簡字第1751號
原      告  林聖軒（更名前：林煒宏）

被      告  陽亞㨗

上列當事人間請求侵權行為損害賠償事件，於中華民國111年1月
26日言詞辯論終結，本院判決如下︰
    主  文
原告之訴駁回。
訴訟費用新臺幣參仟伍佰參拾元由原告負擔。
    事實及理由
一、原告主張：被告於民國108年11月29日11時56分許，駕駛由
    訴外人明台產物保險股份有限公司所承保之車牌號碼0000-0
    0號自用小客車（下稱被告車輛），行經臺北市○○區○○路0段
    0號時，與原告騎乘並所有之車牌號碼000-0000號普通重型
    機車（下稱系爭車輛）發生碰撞（下稱系爭車禍），致原告
    受傷倒地，系爭車輛前部受損，原告受傷就醫8週，且3個月
    無法工作，發生系爭車禍之路口為90度轉彎路口，且依交通
    規則第93條，轉彎路口應減速慢行，但被告並未注意而造成
    系爭車禍，被告過失不法侵害原告，自應賠償原告醫療費用
    新臺幣（下同）1,690元、營養補給費用28,600元、3個月工
    資損失270,000元、系爭車輛修復費用24,450元，以上合計
    請求被告賠償原告324,740元，為此，爰依民法第184條第1
    項前段、第196條及第191條之2前段之規定請求賠償，並聲
    明：被告應給付原告324,740元，及自起訴狀繕本送達翌日
    起至清償日止，按年息百分之5計算之利息。
二、被告則以：關於原告主張的部分，檢察官於不起訴處分均已
    有認定，本件刑事部分被告均為不起訴處分，而且發生系爭
    車禍之路口為90度右轉彎，速度不可能太快，被告車輛始終
    都行駛於被告之車道內，是原告行駛到被告之車道才發生碰
    撞，關於車禍鑑定亦認定被告並無任何肇事責任，被告無肇
    事責任等語，資為抗辯。並聲明：原告之訴駁回。
三、得心證之理由：　　
　㈠本件原告所主張之被告於上揭時、地，駕駛自用小客車曾與
    原告所騎乘之系爭車輛發生碰撞，原告因而人車倒地而受有
    傷害，系爭車輛前部受損等事實，為兩造所不爭執，並有本
    院依職權向臺北市政府警察局交通警察大隊所調取之道路交
    通事故初步分析研判表、現場圖、補充資料表、談話紀錄表
    、調查報告表（一）、（二）、當事人登記聯單、當事人酒
    精測定紀錄表、現場照片及原告所提出之祐安中醫診所費用
    明細等在卷可稽，此部分事實，堪以認定。原告固主張系爭
    車禍係因被告行經停止線時未停車再開，亦未於轉彎路口減
    速慢行所致，被告應負損害賠償責任，然為被告所否認，並
    以前詞抗辯，故本件所應審究者為：系爭事故之肇事原因為
    何？被告是否需負損害賠償責任？茲分述如下：
  ㈡關於系爭車禍肇事原因，依前述員警所製作系爭車禍初步分
    析研判表（見本院卷第24頁），可知員警已就本件交通事故
    之肇事原因研判為：A車MPL-1879號普通重型機車（即本件
    原告系爭車輛）向左轉向未注意其他車輛，B車5890-V8號自
    用小客車（即被告車輛）尚未發現肇事因素等情，被告抗辯
    其無過失乙節，並非全然無據。且原告前曾對被告所涉過失
    傷害犯嫌提出刑事告訴，經檢察官偵查後曾就系爭車禍之肇
    事原因送請臺北市車輛行車事故鑑定會（下稱車鑑會）鑑定
    事故原因，車鑑會鑑定意見認：「一、林煒宏（按即原告）
    騎乘MPL-1879號普通重型機車（A車，按即系爭車輛）：不
    依規定駛入來車道。（肇事原因）二、陽亞㨗（按即被告）
    駕駛5890-V8號自小客車（B車，按即被告車輛）：（無肇事
    因素）」等語，嗣經送請臺北市車輛行車事故鑑定覆議會（
    下稱鑑覆會）覆議後，鑑覆會覆議意見亦同車鑑會鑑定意見
    各情，有臺北市交通事件裁決所109年8月5日函文所檢附車
    鑑會鑑定意見書及臺北市政府交通局109年11月13日函文所
    檢附鑑覆會覆議意見書各1份在卷可查（分見臺灣士林地方
    檢察署109年度偵字第6097號偵查卷宗第90頁至第93頁及第1
    08頁至第111頁），可認系爭車禍之肇事原因應為原告騎乘
    系爭車輛不依規定駛入來車道所致，被告就系爭車禍並無肇
    事因素。
  ㈢雖原告以事發處有停止線，被告應停車再開，但被告沒有停
    車再開且未減速慢行，而認被告應有過失等情。然依道路交
    通標誌標線號誌設置規則第58條、第170條及第177條等規定
    ，可知前述停止線係用以指示行駛車輛如於該處有停車再開
    或停止之標線、標誌或號誌時，而需停止時之界線，並未規
    定車輛若經過停止線，但該處並未設有停車再開或停止之標
    線、標誌或號誌時，均需於停止線前停車再開，而參卷附現
    場照片，被告所駕駛車道處並未設置如道路交通標誌標線號
    誌設置規則第58條、第177條之「停車再開」、「停」等標
    誌、標線，該處亦無設置號誌。且依原告所提出之臺北市交
    通管制工程處109年4月21日北市交工設字第1093024723號函
    文亦同前說明，故原告指稱被告有未遵守停車再開之過失乙
    節，尚非可採。
  ㈣再者，被告所駕駛車輛於監視器畫面時間11時54分44秒，駕
    車行駛至前述停止線前，此時被告車輛尚未開始右轉，於監
    視器畫面時間11時54分45秒，被告車輛已開始進行右轉，於
    監視器畫面時間11時54分46秒，被告車輛已接近完成右轉，
    但原告所騎乘系爭車輛跨越行車分向線至被告車輛正前方，
    隨後兩車即發生碰撞等情，有檢察事務官勘驗前述監視器後
    所製監視器翻拍畫面數張存卷可查（見臺灣士林地方檢察署
    109年度偵字第6097號偵查卷宗第128至131頁），再參前述
    現場照片，可知該停止線至兩車碰撞處距離僅不到10公尺，
    被告所駕駛車輛係以約2秒時間始完成右轉，實難認其有車
    速有過快之情事，原告主張被告有未減速慢行乙節，已難認
    有據。綜上，原告主張被告就系爭車禍有過失，被告需負損
    害賠償責任乙情，自非可採
四、從而，原告依民法第184條第1項前段、第196條及第191條之
    2前段等規定，請求被告給付324,740元，及自起訴狀繕本送
    達翌日起至清償日止，按年息百分之5計算之利息，為無理
    由，應予駁回。
五、本件事證已臻明確，兩造其餘攻擊防禦方法及所提證據資料
    ，核與本件判決所得心證及結果均不生影響，爰不再逐一論
    述，併此敘明。　　
六、本件係依民事訴訟法第427條第1項適用簡易程序所為原告敗
    訴之判決，應依職權確定訴訟費用額為新臺幣3,530元（第
    一審裁判費），應由原告負擔。
中　　華　　民　　國　　111 　年　　2 　　月　　16　　日
                  士林簡易庭法  官  莊明達
上列正本係照原本作成。
如不服本判決，應於判決送達後20日內，向本院提出上訴狀並應
記載上訴理由，如於本判決宣示後送達前提起上訴者，應於判決
送達後20日內補提上訴理由書（須附繕本）。 
中　　華　　民　　國　  111 　年　   2　  月　　16    日
                            書記官  王淳平